臺灣雲林地方法院刑事判決
                                      111年度易緝字第2號
公  訴  人  臺灣雲林地方檢察署檢察官
被      告  高三宏


上列被告因竊盜案件，經檢察官提起公訴（110年度偵字第1349
號），被告於準備程序中就被訴事實為有罪之陳述，本院裁定進
行簡式審判程序，判決如下：
    主      文
高三宏犯侵入住宅竊盜罪，處有期徒刑陸月，如易科罰金，以新
臺幣壹仟元折算壹日。
    事實及理由
壹、犯罪事實
    高三宏從事道士工作，於民國110年2月3日，至雲林縣○○鄉○
    ○村○○00○0號之許肆能住處（下稱上開住宅），協助辦理許
    肆能之母之告別式，竟趁許肆能與其家人無暇之際，意圖為
    自己不法之所有，基於侵入住宅竊盜之犯意，於同日12時40
    分許，假藉借用廁所，未得許肆能與其家人之同意，逕自進
    入上開住處2樓之神明廳，竊取許肆能所有之金牌7面得手。
    嗣高三宏旋於當日，至雲林縣○○鎮○○里○○路00號之金德興珠
    寶銀樓（下稱上開銀樓），將竊得之部分金牌，以新臺幣（
    下同）4萬538元之價格變賣與不知情之該銀樓負責人鄭勝文
    。
貳、認定犯罪事實所憑之證據及理由
一、上揭犯罪事實，業據被告高三宏於警詢、偵訊、本院準備程
    序及審理時坦承不諱（警卷第5頁至第8頁；偵卷第17頁至第
    19頁；本院易緝卷第65頁、第73頁），核與證人即告訴人許
    肆能於警詢之證述（警卷第9頁至第11頁、第97頁第13頁至
    第16頁）、證人鄭勝文於警詢及偵訊時之證述（警卷第17頁
    至第27頁；偵卷第21頁至第31頁、第37頁至第39頁、第63頁
    至第73頁）、證人顏遙晃於警詢時之證述（警卷第29頁至第
    33頁；偵卷第99頁至第100頁）大致相符，並有雲林縣警察
    局斗六分局110年2月4日扣押筆錄暨扣押物品目錄表1份（警
    卷第39頁至第48頁）、金飾變更交易明細表1紙（警卷第51
    頁）、飾金買入登記表1份（警卷第53頁至第57頁）、被告
    持用手機畫面截圖9幀（警卷第59頁至第67頁）、現場及監
    視器影像擷取照片27幀（警卷第69頁至第95頁）、飾金買入
    登記簿1紙（偵卷第33頁、第75頁）等在卷可稽。是以，被
    告任意性之自白與事實相符，應可採信。本案事證明確，被
    告犯行堪以認定，應依法論科。
二、至公訴意旨雖認被告進入上開住處2樓之神明廳，竊取告訴
    人所有之金牌8面等情，惟經被告否認，並辯稱：其僅竊得
    金牌7面，並非8面等語，且證人即上開銀樓負責人鄭勝文於
    偵訊時證稱：該次被告是拿4、5面金牌來變賣等語（偵卷第
    38頁），是此部分公訴意旨，僅有告訴人之指訴為證，欠缺
    補強證據擔保告訴人之指述為真實性，容有合理懷疑之存在
    ，基於有疑唯利被告原則，應認被告竊得告訴人之金牌為7
    面，併此敘明。　　
參、論罪科刑
一、核被告所為，係犯刑法第321條第1項第1款之侵入住宅竊盜
    罪。
二、爰審酌被告不思以正途賺取財物，卻以侵入住宅竊盜方式竊
    取財物，破壞告訴人居住安寧，實不可取，惟考量被告坦承
    犯行，且已賠償告訴人損害，態度尚佳，另參酌被告罹患口
    腔癌，提出長庚醫療財團法人嘉義長庚紀念醫院診斷證明書
    為證（易緝卷第79頁），並自陳國中畢業之學歷，未婚，與
    母親同住，無業，由母親供給生活費用等一切情狀，量處如
    主文所示之刑，並諭知易科罰金之折算標準。
肆、沒收部分　　
一、被告犯罪所得即金牌7面，雖未扣案，惟被告供稱：已打成
    黃金2兩2錢後，返還告訴人等語，而告訴人亦到庭陳稱：被
    告已打新的金牌還給我，我遭竊取之金牌大概2兩左右，被
    告也是打2兩左右的黃金還給我等語（本院易卷第43頁至第4
    4頁）。是認被告之犯罪所得已合法返還被害人，依刑法第3
    8條之1第5項規定，不予宣告沒收或追徵。
二、扣案之智慧型手機（VIVO2010）1支，雖為被告所有，但無
    證據證明係供本案犯罪所用，故不予宣告沒收。
三、扣案之現金17,600元雖為本案犯罪所得變得之物，惟因被告
    本案之犯罪所得已返還被害人，業如上所述，故此部分亦不
    予宣告沒收。
據上論斷，應依刑事訴訟法第273條之1第1項、第299條第1項前
段，判決如主文。
本案經檢察官李松諺提起公訴，檢察官魏偕峯、陳淑香到庭執行
職務。
中　　華　　民　　國　　111 　年　　4 　　月　　21　　日
                刑事第四庭    法  官  黃玥婷
以上正本證明與原本無異。
如不服本判決應於收受判決後20日內向本院提出上訴書狀，並應
敘述具體理由；其未敘述上訴理由者，應於上訴期間屆滿後20日
內向本院補提理由書（均須按他造當事人之人數附繕本）。「切
勿逕送上級法院」。
中　　華　　民　　國　　111 　年　　4 　　月　　21　　日
                                書記官  邱明通    
附錄本案論罪科刑法條全文：
中華民國刑法第321條
犯前條第1項、第2項之罪而有下列情形之一者，處6月以上5年以
下有期徒刑，得併科50萬元以下罰金：
一、侵入住宅或有人居住之建築物、船艦或隱匿其內而犯之。
二、毀越門窗、牆垣或其他安全設備而犯之。
三、攜帶兇器而犯之。
四、結夥三人以上而犯之。
五、乘火災、水災或其他災害之際而犯之。
六、在車站、港埠、航空站或其他供水、陸、空公眾運輸之舟、
    車、航空機內而犯之。
前項之未遂犯罰之。